臺灣臺北地方法院小額民事判決
　　　　　　　　　　　　　　　　  110年度北小字第2709號
原      告  富全國際資產管理股份有限公司

法定代理人  陳文展  
訴訟代理人  劉祐銘  
被      告  興城小吃店即許絨菲



            夢幻剪燙染造型專門店即林志軒


共      同
訴訟代理人  鄒純忻律師
共      同
複  代理人  郭驊漪律師
上列當事人間給付扣押款事件，於中華民國110年10月28日言詞
辯論終結，本院判決如下：
    主    文
原告之訴駁回。
訴訟費用新臺幣壹仟元由原告負擔。
    事實及理由
一、原告主張：
　㈠原告與訴外人王美娥間，因請求給付借款聲請強制執行一事
    ，蒙鈞院110年度司執字第6481號查封其所有不動產在案，
    及核發扣押租金債權之執行命令，禁止債務人於債權金額範
    圍內，收取對被告等之每月應領之租金債權1／9或為其他處
    分，被告等應將上述扣押款項移轉於原告。被告等於期限內
    聲明異議，稱訴外人王美娥非出租人，且無租金請領權，並
    提出租賃契約在案，依租賃契約所載被告興城小吃店即許絨
    菲每月租金新臺幣（下同）2萬5000元，被告夢幻剪燙染造
    型專門店即林志軒每月租金1萬5000元。原告爰依強制執行
    法第120條第2項規定，對聲明異議人等提出訴訟，先予敘明
    。
  ㈡依被告等所提租賃契約，訴外人即出租人許銘傑及王政傑等
    二人是否經該房屋所有權人即公同共有人等之合法授權，進
    而與被告等簽訂租賃契約，惟該租賃契約是否為有效契約仍
    待確定，如該租賃契約係無效契約，房屋所有權人即公同共
    有人自得依不當得利之法律關係，請求被告等返還其利益，
    如有侵害權益之情事，被告等當負損害賠償之責。
  ㈢執行法院於現場查封訴外人王美娥所有之未保存登記建物即
    台北市○○區○○街000號1樓及2、3樓時，被告公司員工表示該
    房屋係公司承租及使用，故訴外人王美娥為該房屋之公同共
    有人之一，自有租金請領權，被告等即應依執行命令所示，
    扣押訴外人王美娥每月應領租金債權，按月移轉交付予原告
    ，如遲延給付爰依民法第233條第1項、同法第203規定，以
    法定利率5％加計延遲利息。
  ㈣依上所述，不論被告等是否與經公同共有人等授權之人簽訂
    租賃契約，訴外人王美娥為公同共有人之一，自有租金請領
    權，原告為其債權人，自得依法聲請強制執行該租金債權，
    如有不當得利之情事，得依民法第242條規定，得以自己之
    名義，行使其權利，依不當得利之法律關係，請求被告等返
    還其利益，如有侵害權益之情事，被告等當負損害賠償之責
    。
　㈤並聲明：
　⒈被告興城小吃店即許絨菲應依台北地方法院110年度司執字第
    6481號執行命令，自民國110年4月1日起，於3萬2822元，及
    自民國93年4月9日起至清償日止，按年息15％計算之利息，
    暨自民國93年5月10日起至清償日止，其逾期6個月以內部份
    ，按上開利率百分之10，超過6個月以上部份，按上開利率
    百分之20計算之違約金及執行費1萬2663元之範圍內，將訴
    外人王美娥每月應領租金債權給付原告，並加計自每月應給
    付之日起至清償日止，按年息5％計算之利息。
  ⒉被告夢幻剪燙染造型專門店即林志軒應依台北地方法院110年
    度司執字第6481號執行命令，自民國110年4月1日起，於3萬
    2822元，及自民國93年4月9日起至清償日止，按年息15％計
    算之利息，暨自民國93年5月10日起至清償日止，其逾期6個
    月以內部份，按上開利率百分之10，超過6個月以上部份，
    按上開利率百分之20計算之違約金及執行費1萬2663元之範
    圍內，將訴外人王美娥每月應領租金債權給付原告，並加計
    自每月應給付之日起至清償日止，按年息5％計算之利息。
  ⒊訴訟費由被告等連帶負擔。
二、被告則以：　　　
　㈠依據證三所示租約，被告興城小吃店是與訴外人王政傑簽署
    租賃契約，而被告夢幻造型專門店是與訴外人許銘傑簽署租
    賃契約，被告等二人均非與訴外人王美娥(即債務人)間成立
    租賃關係。換言之，訴外人王美娥對被告等二人並無任何租
    金債權存在。是以，原告主張訴外人王美娥對被告等二人擁
    有系爭租金債權，請求執行法院扣押，自非有理，被告以扣
    押之債權不存在依法向執行法院所核發之扣押命令聲明異議
    ，自有理由，故原告不得請求被告給付系爭扣押款。
　㈡原告未取得證三所示租約的債權人之地位或收取權，原告起
    訴被告等二人應將系爭租金直接給付予原告，並無理由。
　㈢訴外人王美娥對被告等二人無任何租金債權存在，且原告未
    敘明訴外人王美娥有何怠於行使權利的情形，顯與民法第24
    2條前段規定之要件不符。　
　㈣並聲明：原告之訴駁回。
三、得心證之理由：　　　　
　㈠當事人主張有利於己之事實者，就其事實有舉證之責任，民
    事訴訟法第277 條前段定有明文，是民事訴訟如係由原主張
    權利者，應先由原告負舉證之責，若原告先不能舉證，以證
    實自己主張之事實為真實，則被告就其抗辯事實即令不能舉
    證，或其所舉證據尚有疵累，亦應駁回原告之請求（最高法
    院17年上字第917 號判例意旨參照）。又事實有常態與變態
    之分，其主張常態事實者無庸負舉證責任，反之，主張變態
    事實者，則須就其所主張之事實負舉證責任（最高法院86年
    度台上字第891 號判決意旨參照）。原告既主張訴外人王美
    娥對臺北市○○區○○街000號1、2、3樓（下簡稱系爭建物）之
    租金有收取權，自應就訴外人王美娥對被告有租金請求權有
    利於原告之事實負舉證責任。
　㈡被告辯稱：被告興城小吃店即許絨菲(以下簡稱被告興城小吃
    店)於原租約屆期後，仍與訴外人王政傑簽署租賃契約，即
    出租人為訴外人王政傑，租賃期間屆滿後，沿用證三所示租
    賃契約等語。原告對之未曾爭執，該事實足信為真實。原告
    並聲請傳喚王政傑到庭，惟證人皆未到庭。自該份租賃契約
    觀之，系爭建物1樓由訴外人王政傑出租，並未記載訴外人
    王美娥之姓名（本院卷第20至21頁），雖訴外人王美娥係該
    建物之共有人，惟共有人間之法律關係之可能性眾多，無法
    得知訴外人王美娥是否得對該租金主張權利，原告對於此節
    未再提供證據供本院審酌，從而，原告主張訴外人王美娥應
    將自被告興城小吃店每月應領租金債權給付原告為無理由，
    應予駁回。
　㈢被告復辯稱：被告夢幻剪燙染造型專門店即林志軒(以下簡稱
    夢幻造型專門店) 是與訴外人許銘傑簽署租賃契約，即出租
    人為訴外人許銘傑(備註：出租人並無變更)，租賃期間屆滿
    後，沿用證三所示租賃契約，租金未更動。另因租金均係以
    現金交付等語。原告對之未曾爭執，該事實足信為真實。審
    酌系爭建物2、3樓係由訴外人許銘傑任出租人，並非訴外人
    王美娥，雖訴外人王美娥係該建物之共有人，惟共有人間之
    法律關係之可能性眾多，無法得知訴外人王美娥是否得對該
    租金主張權利，原告對於此節未再提供證據供本院審酌，從
    而，原告主張訴外人王美娥應將自被告夢幻造型專門店每月
    應領租金債權給付原告為無理由，應予駁回。
四、綜上所述，被告興城小吃店是與訴外人王政傑簽署租賃契約
    ，而被告夢幻造型專門店是與訴外人許銘傑簽署租賃契約，
    被告等二人均非與訴外人王美娥(即債務人)間成立租賃關係
    。換言之，訴外人王美娥對被告等二人並無任何租金債權存
    在。是以，原告主張訴外人王美娥對被告等二人擁有系爭租
    金債權，請求執行法院扣押，自非有理，故原告之聲明
　　即⒈被告興城小吃店即許絨菲應依台北地方法院110年度司執
    字第6481號執行命令，自民國110年4月1日起，於3萬2822元
    ，及自民國93年4月9日起至清償日止，按年息15％計算之利
    息，暨自民國93年5月10日起至清償日止，其逾期6個月以內
    部份，按上開利率百分之10，超過6個月以上部份，按上開
    利率百分之20計算之違約金及執行費1萬2663元之範圍內，
    將訴外人王美娥每月應領租金債權給付原告，並加計自每月
    應給付之日起至清償日止，按年息5％計算之利息。⒉被告夢
    幻剪燙染造型專門店即林志軒應依台北地方法院110年度司
    執字第6481號執行命令，自民國110年4月1日起，於3萬2822
    元，及自民國93年4月9日起至清償日止，按年息15％計算之
    利息，暨自民國93年5月10日起至清償日止，其逾期6個月以
    內部份，按上開利率百分之10，超過6個月以上部份，按上
    開利率百分之20計算之違約金及執行費1萬2663元之範圍內
    ，將訴外人王美娥每月應領租金債權給付原告，並加計自每
    月應給付之日起至清償日止，按年息5％計算之利息，皆無理
    由，應予駁回。
五、本件事證已臻明確，兩造其餘攻擊防禦方法與判決之結果不
    生影響，爰不一一贅論，併此敘明。
六、訴訟費用負擔之依據：民事訴訟法第78條。本件訴訟費用額
    ，依後附計算書確定如主文所示金額。
中　　華　　民　　國　　110 　年　　11　　月　　25　　日
                      臺北簡易庭  法  官  趙子榮
以上正本證明與原本無異。
如不服本判決，須以違背法令為理由，於判決送達後20日內向本
庭提出上訴狀（應按他造當事人之人數附繕本）；如委任律師提
起上訴者，應一併繳納上訴審裁判費。
中　　華　　民　　國　　110 　年　　11　　月　　25　　日
                                  書記官  陳怡安
計   算   書：
項        目             金   額（新臺幣）    備    註
第一審裁判費             1000元
合        計             1000元

附錄：
一、民事訴訟法第436條之24第2項：
    對於小額程序之第一審裁判上訴或抗告，非以其違背法令為
    理由，不得為之。
二、民事訴訟法第436條之25：
    上訴狀內應記載上訴理由，表明下列各款事項：
    （一）原判決所違背之法令及其具體內容。
    （二）依訴訟資料可認為原判決有違背法令之具體事實。